臺灣高雄地方法院刑事裁定
                                      111年度聲再字第1號
聲  請  人  臺灣高雄地方檢察署檢察官
受  判決人
即  被  告  葉百翔
指定辯護人  本院公設辯護人林易志
上列聲請人因受判決人違反毒品危害防制條例案件，對於本院中
華民國110 年6 月17日109 年度訴字第848 號確定判決（起訴案
號：109 年度偵字第14965 、18833 號），聲請再審，本院裁定
如下：
    主  文
本件開始再審。
    理  由
一、聲請再審意旨略以：本件受判決人即被告葉百翔（下稱受判
    決人）前於民國109 年6 月1 日（聲請書誤載為110 年6 月
    1 日）19時許，開車搭載綽號「小炸」，在高雄市苓雅區三
    多一路某統一超商外出售含毒品成分之毒品咖啡4 包給曾綻
    麒；又於109 年7 月19日15時10分許，在高雄市三民區立人
    街8 號附近出售含毒品成分之毒品咖啡包2 包給曾綻麒，經
    警於109 年7 月19日15時20分許，在高雄市三民區春陽街18
    3 巷內查獲曾綻騏持有毒品咖啡包1 包，經送高雄醫學大學
    附設中和紀念醫院（下稱高醫）檢驗醫學部毒物室檢驗後呈
    第二級毒品Pentylone 、第三級毒品Mephedrone、第四級毒
    品Nitraz epam 陽性反應，嗣經臺灣高雄地方檢察署（下稱
    高雄地檢）檢察官以109 年度偵字第14965 、18833 號提起
    公訴，經本院以109 年度訴字第848 號判決（下稱原判決）
    判處受判決人犯修正前毒品危害防制條例第4 條第2 項販賣
    第二級毒品罪、修正後同條例第9 條第3 項、第4 條第2項
    販賣第二級毒品而混合二種以上毒品罪，分別處有期徒刑3 
    年8 月及5 年2 月確定（即原判決附表一編號5 、6 部分）
    。惟曾綻騏買受上開咖啡包後，涉嫌持有二級毒品罪嫌，由
    高雄地檢檢察官以109 年度偵字第14957 號案件偵查中將曾
    綻騏於109 年7 月19日所採集之尿液送法務部法醫研究所檢
    驗是否含有第二級毒品成分，該所於110 年1 月26日回函表
    示：「本件送驗尿液( 乙瓶) 未檢出海洛因、安非他命、愷
    他命MDMA、Pentylone 成分」等語，僅檢出Mephedrone54ng
    /mL 、4-Me thylephedrin e 88 ng/mL（4-甲基甲基卡西酮
    【第三級毒品】及其代謝物）、Eutylone 27ng/mL（3,4-亞
    甲基雙氧苯基乙基胺丁酮【第三級毒品】），復經檢察官再
    將109 年7 月19日扣案毒品咖啡包1 包（毛重9.4 公克，外
    觀為小惡魔包裝）再次送高醫檢驗醫學部毒物室檢驗，檢出
    該毒品定量檢驗陽性成分如下：Mephedro ne （4-甲基甲基
    卡西酮）（第三級毒品）【純度（% ）：2. 3/ 純質淨重（
    公克）：0.204 】、Eutylone（3,4-亞甲基雙氧苯基乙基胺
    丁酮）（第三級毒品）【純度（% ）：< 純質淨重（公克）
    ：無法計算】，此有高醫110 年3 月29日出具之濫用藥物檢
    驗報告（報告編號：S 00000-00）在卷可稽，檢察官亦依據
    該檢驗報告，認曾綻騏涉嫌持有二級毒品犯行罪嫌不足，於
    110 年4 月28日為不起訴處分確定。堪認本案有新證據足認
    受有罪判決之人應受無罪或輕於原判決所認罪名之判決，請
    為開始再審之裁定，更為審判等語。
二、按有罪之判決確定後，因發現新事實或新證據，單獨或與先
    前之證據綜合判斷，足認受有罪判決之人應受無罪、免訴、
    免刑或輕於原判決所認罪名之判決者，為受判決人之利益，
    得聲請再審；第1 項第6 款之新事實或新證據，指判決確定
    前已存在或成立而未及調查斟酌，及判決確定後始存在或成
    立之事實、證據，刑事訴訟法第420 條第1 項第6 款、第3
    項分別定有明文。準此，得據為受判決人之利益聲請再審之
    「新事實」、「新證據」，自不以有罪判決確定前已存在或
    成立而未及調查斟酌者為限，其在判決確定後始存在或成立
    之事實、證據，亦屬之；且所謂「新事實」、「新證據」，
    其等證明程度僅需單獨或與先前之證據綜合判斷，得以合理
    相信足動搖原確定之有罪判決，使受有罪判決之人應受無罪
    、免訴、免刑或輕於原判決所認罪名之判決者，即為已足；
    至是否確能為較有利之判決，屬裁定開始再審後，按通常審
    判程序依嚴格證明調查判斷之問題（最高法院106 年度台抗
    字第44號、108 年度台抗字第747 號裁定理由參照）。
三、經查，本件受判決人於109 年6 月1 日、109 年7 月19日販
    賣毒品咖啡包予購毒者曾綻騏，經警於109 年7 月19日查獲
    曾綻騏持有毒品咖啡包1 包，經送高醫檢驗結果，檢出第二
    級毒品Pentylone 成分，經高雄地檢檢察官起訴受判決人，
    經本院判處受判決人犯修正前毒品危害防制條例第4 條第2
    項販賣第二級毒品罪、修正後同條例第9 條第3 項、第4 條
    第2 項販賣第二級毒品而混合二種以上毒品罪，分別處有期
    徒刑3 年8 月及5 年2 月確定（即原判決附表一編號5 、6
    部分）等情，有上開起訴書、判決書、臺灣高等法院被告前
    案紀錄表在卷可稽。嗣上開曾綻騏持有之毒品咖啡包，經檢
    察官再送高醫檢驗，檢出第三級毒品Mephedrone、Eutylone
    成分，有高醫檢驗醫學部毒物室濫用藥物檢驗報告（報告編
    號：S 00000-00）1 份可憑，自得合理相信本件確定判決後
    ，因發現前開新證據，單獨判斷後，足認受判決人有應受輕
    於原判決所認罪名之可能。是聲請人所稱上述各節，均屬實
    在，核與刑事訴訟法第420 條第1 項第6 款之規定相符，具
    再審理由，應由本院為開始再審之裁定。
四、依刑事訴訟法第435 條第1 項，裁定如主文。
中　　華　　民　　國　　111 　年　　2 　　月　　25　　日
　　              刑事第七庭   審判長法　官   林柏壽
　　                                 法  官   洪韻筑
　　                                 法  官   李宜穎
以上正本證明與原本無異。
如不服本裁定，應於送達後3日內，向本院提出抗告狀。
中　　華　　民　　國　　111 　年　　2 　　月　　25　　日
                                     書記官   王紀淳